vi: Loại giá đỡ bóng: Rổ; Túi xách; Giỏ nhặt bóng; Xe nhặt bóng lăn; Ống nhặt bóng; Xe đẩy có bánh xe; Khác
de: Ballhaltertyp: Korb; Tragetasche; Ballkorb; Rollsammler; Sammelrohr; Wagen/Trolley auf Rollen; Sonstige
pl: Typ uchwytu na piłkę: Kosz; Torba do przenoszenia; Zasobnik; Zbieracz piłek (walec); Tuba do zbierania piłek; Wózek na kółkach; Inne
cs: Typ držáku míče: Koš; Přenosná taška; Zásobník; Sběrač míčků na kolečkách; Sběrná trubice; Vozík na kolečkách; Jiné
ja: ボールホルダータイプ: バスケット; キャリーバッグ; ホッパー; ローリングボールモア; チューブピックアップ; キャスター付きカート/トロリー; その他
it: Tipo di porta-palle: Cesto; Borsa per il trasporto; Cesto raccoglipalline; Raccoglipalline rotante; Tubo raccoglipalline; Carrello con ruote; Altro
ru: Тип держателя мяча: Корзина; Сумка для переноски; Хоппер; Собиратель мячей; Труба для сбора мячей; Тележка на колесах; Другое
hu: Labdatartó típusa: Kosár; Hordtáska; Gyűjtőkosár; Görgős labdaszedő; Csöves labdaszedő; Kerekes kocsi; Egyéb
es: Tipo de soporte para bola: Cesta; Bolsa de transporte; Tolva; Recogedor de bolas rodante; Tubo recogedor; Carrito/carretilla con ruedas; Otro
hr-HR: Vrsta držača za lopticu: Košara; Torba za nošenje; Koš; Kotrljajući sakupljač loptica; Cijev za skupljanje; Kolica na kotače; Ostalo
th: ประเภทที่วางลูกบอล: ตะกร้า; กระเป๋าพกพา; ฮอปเปอร์ใส่ลูกบอล; รถเข็นเก็บลูกบอล; ท่อเก็บลูกบอล; รถเข็นมีล้อ; อื่นๆ
pt-BR: Tipo de suporte da bola: Cesto; Bolsa de transporte; Recipiente coletor; Coletor de bolas rolante; Tubo coletor; Carrinho com rodinhas; Outro
en: Ball holder type: Basket; Carry bag; Hopper; Rolling ball mower; Tube pickup; Wheeled cart/trolley; Other
zh-CN: 球架类型: 篮子; 手提袋; 装球器; 滚筒捡球车; 捡球筒; 带轮推车; 其他
nl: Balhouder type: Mand; Draagtas; Balmand; Rollende ballenraper; Ballenbuis; Karretje/trolley op wielen; Overig
ko: 볼 홀더 유형: 바스켓; 휴대용 가방; 호퍼; 롤링 볼 모어; 튜브 픽업; 바퀴 달린 카트/트롤리; 기타
pt-PT: Tipo de suporte para bolas: Cesto; Saco de transporte; Cesto; Recolhedor de bolas rolante; Tubo de recolha; Carrinho com rodas/trolley; Outro
sv: Typ av bollhållare: Korg; Bärväska; Bollbehållare; Rullande bolluppsamlare; Uppsamlingsrör; Vagn på hjul/rullvagn; Övrigt
nb: Ballholdertype: Kurv; Bæreveske; Ballkurv; Rullende balloppsamler; Ballrør; Tralle med hjul; Annet
fi: Pallopidikkeen tyyppi: Kori; Kantokassi; Pallokori; Pyörivä pallonkerääjä; Palloputki; Pyörällinen kärry / vaunu; Muu
el: Τύπος βάσης μπάλας: Καλάθι; Τσάντα μεταφοράς; Καλάθι συλλογής; Κυλιόμενος συλλέκτης μπαλών; Σωλήνας συλλογής; Τροχήλατο καρότσι/τρόλεϊ; Άλλο
sk-SK: Typ držiaka lopty: Kôš; Taška na prenášanie; Zásobník; Zberač lôpt; Trubicový zberač; Vozík na kolieskach; Iný
fr: Type de support de balle: Panier; Sac de transport; Trémie; Ramasse-balles à rouleau; Tube ramasse-balles; Chariot à roulettes/caddie; Autre
bg-BG: Тип държач за топка: Кошница; Чанта за носене; Хопър; Уред за събиране на топки; Тръба за събиране на топки; Количка на колела; Друго
da: Boldholdertype: Kurv; Bæretaske; Samlekurv; Rullende boldopsamler; Boldopsamlerrør; Vogn på hjul/trolley; Andet
tr: Top tutucu tipi: Sepet; Taşıma çantası; Toplama sepeti; Tekerlekli top toplayıcı; Tüp toplayıcı; Tekerlekli araba/taşıyıcı; Diğer
sl-SI: Vrsta držala za žogice: Košara; Torba za prenašanje; Koš za žogice; Kotalni pobiralnik žogic; Cev za pobiranje žogic; Voziček na kolesih; Drugo
lt-LT: Kamuolio laikiklio tipas: Krepšys; Nešiojimo krepšys; Krepšys-rinktuvas; Kamuoliukų rinktuvas ant ratukų; Vamzdinis rinktuvas; Vežimėlis su ratukais; Kita
ro-RO: Tipul suportului pentru minge: Coș; Geantă de transport; Coș colector; Mașină de cules mingi; Tub colector; Cărucior cu roți; Altele
zh-TW: 球架類型: 籃子; 提袋; 撿球籃; 滾動式推球車; 撿球筒; 附輪推車/手推車; 其他